# 求助陈版主：关于金融工具交易费用的问题

提问人：Teresawudi 时间：2020-03-25 08:05:13
陈版主好，我有个问题一直想不明白: 为什么其他权益工具投资的交易费用要计入初始成本呢？我查到公允价值模式强调的是独立于企业主体的市场角度的市场价值，而不是企业投入的价值，那这个交易费用可能不同的企业是不同的，计入成本的话不就不太符合公允价值模式了嘛？麻烦您了，感谢！！

回答人：chenyiwei
事实上，与取得资产、负债直接相关的交易费用，在正常情况下都应当计入相关资产、负债的初始计量金额。交易性金融资产/负债和企业合并形成的长期股权投资是其中少见的例外。
交易性金融资产/负债的初始计量金额不含交易费用，一方面是因为公允价值计量中不考虑交易费用因素，即使初始计量中考虑了交易费用，到期末进行公允价值调整时也会调整出去；另一方面是因为此类资产取得的目的是交易性的，增减变动频繁，交易费用不重大，不纳入资产成本可以简化会计处理。
对于企业合并形成的长期股权投资成本不含交易费用，是因为在IFRS 3下，自从 2008 年修订该准则以来，就强调的是以“所转移的对价”即支付给被收购方原股东的对价来计量合并成本，而交易费用并非支付给被收购方原股东，所以也就不纳入企业合并成本，后来企业会计准则又将该原则下推到个别报表层面的长期股权投资成本。